Inventaris van het Digitaal Duplicaat van het archief van de Algemene Leider van de Tweede Algemene Volkstelling van Suriname 1950, 1950 (1956)
Nationaal Archief, Den Haag
- STUKKEN BETREFFENDE DE TELLING, 1
  - Telkaarten van de gezinstelling, 1.2
    - Paramaribo, 1.2.1
      - Telkaarten uit telressorten., 585-641; 57 pakken
        - telressort 317-325, 634
        - telressort 326-335, 635
        - telressort 336-343, 636
        - telressort 344-350, 637
        - telressort 351-355, 638
        - telressort 356-361, 639
        - telressort 362-367, 640
        - telressort 378-381, 641
    - Overige telressorten, 1.2.2
      - Telkaarten uit Meerzorg., 642-644; 3 pakken
        - telressort 1, 642
        - telressort 2, 643
        - telressort 3, 644
      - Telkaarten uit Kwatta., 645-651; 7 pakken
        - telressort 6-10, 645
        - telressort 11-17, 646
        - telressort 25-27, 647
        - telressort 30-35, 648
        - telressort 41-49, 649
        - telressort 50-54, 650
        - telressort 55-58, 651
      - Telkaarten uit Lelydorp., 652-660; 9 pakken
        - telressort 73-76, 652
        - telressort 77-78, 653
        - telressort 96-102, 654
        - telressort 105, 655
        - telressort 121, 656
        - telressort 122-123, 657
        - telressort 124-128, 658
        - telressort 136-138, 659
        - telressort 139, 660
      - Telkaarten uit Domburg., 661-674; 14 pakken
        - telressort 140, 661
        - telressort 141-142, 662
        - telressort 143, 663
        - telressort 143-144, 664
        - telressort 145-150, 665
        - telressort 151, 666
        - telressort 156, 667
        - telressort 157, 668
        - telressort 158-160, 669
        - telressort 161, 670
        - telressort 162-163, 671
        - telressort 164-170, 672
        - telressort 172-177, 673
        - telressort 178-183, 674
    - Sociaal-economische gebieden, 1.2.3
      - Telkaarten uit sociaal-economische gebieden., 675-729; 55 pakken
        - Saramaccapolder (4 B), 675
        - Saramaccapolder (4 B), 676
        - Welgedacht (5), 677
        - Pad van Wanica (5), 678
        - Pad van Wanica (8), 679
        - Pad van Wanica (8), 680
        - Pad van Wanica (8), 681
        - Pad van Wanica (9), 682
        - Garnizoenspad en andere gebieden (24, 35, 36, 38), 683
        - Mijnvermaak en andere gebieden (40, 41, 42, 43, 44, 45, 46), 684
        - Peperhol en andere gebieden (49-61), 685
        - Peperhol en andere gebieden (50-51), 686
        - Groningen en andere gebieden (53-59), 687
        - Kampong Baroe (56), 688
        - Jagtlust (63), 689
        - Jagtlust (63), 690
        - Commewijne (64), 691
        - Commewijne (64), 692
        - Commewijne (65), 693
        - Commewijne (65), 694
        - Alkmaar en andere gebieden (66-67), 695
        - Commewijne (68), 696
        - Spieringshoek (69), 697
        - Spieringshoek (69), 698
        - Alliance (70), 699
        - Maasstroom en andere gebieden (71-72), 700
        - Commewijne (72), 701
        - Kroonenburg (73), 702
        - Hecht en Sterk (74), 703
        - Constantia (75), 704
        - Slootwijk en andere gebieden (78-81), 705
        - Sommelsdijk en andere gebieden (82-89), 706
        - Coronie (91), 707
        - Coronie (92), 708
        - Coronie en andere gebieden (92-93), 709
        - Corantijnpolder en andere gebieden (96-98), 710
        - Corantijnpolder (97), 711
        - Van Drimmelenpolder (99), 712
        - Van Drimmelenpolder (99), 713
        - Waldeck (100), 714
        - Nieuw Nickerie (101), 715
        - Nieuw Nickerie (101), 716
        - Nieuw Nickerie (101), 717
        - Nieuw Nickerie (101), 718
        - Waterloo (102), 719
        - Waterloo (102), 720
        - Paradise (103), 721
        - Paradise (103), 722
        - Waterloo en andere gebieden (104-105), 723
        - Sommelsdijk en andere gebieden (106-110), 724
        - Moengo (112), 725
        - Moengo (112), 726
        - Moengo (Albina) en andere gebieden (112-113), 727
        - Bidodadi (onbekend), 728
        - Duisburg (onbekend), 729
  - Telkaarten van de woningtelling, 1.3
    - Paramaribo, 1.3.1
      - Telkaarten uit Paramaribo., 730-785; 56 pakken
        - telressort 1-8 Wijk A, 730
        - Wijk A, 731
        - Wijk A, 732
        - Wijk A, 733
        - telressort 36-46 Wijk B, 734
        - telressort 46-62 Wijk B, 735
        - telressort 62-67 Wijk B, 736
        - telressort 67-72 Wijk B, 737
        - telressort 72-79 Wijk B, 738
        - telressort 79-84 Wijk B, 739
        - telressort 84-90 Wijk B, 740
        - telressort 90-97 Wijk B, 741
        - telressort 97-102 Wijk B, 742
        - telressort 111-117 Wijk C, 743
        - telressort 117-123 Wijk C, 744
        - telressort 124-128 Wijk C, 745
        - telressort 129-132 Wijk D, 746
        - telressort 132-137 Wijk D, 747
        - telressort 137-140 Wijk D, 748
        - telressort 140-144 Wijk D, 749
        - telressort 145-148 Wijk E, 750
        - telressort 148-152 Wijk E, 751
        - telressort 152-157 Wijk E, 752
        - telressort 157-161 Wijk E, 753
        - telressort 161-165 Wijk E, 754
        - telressort 165-169 Wijk E, 755
        - telressort 169-173 Wijk E, 756
        - Wijk E, 757
        - Wijk F (V), 758
        - Wijk F (VI), 759
        - Wijk F (VII), 760
        - Wijk F (VIII), 761
        - Wijk F, 762
        - Wijk F, 763
        - Wijk F, 764
        - Wijk F, 765
        - Wijk F, 766
        - telressort 243-248 Wijk G, 767
        - telressort 248-253 Wijk G, 768
        - telressort 256-261 Wijk G, 769
        - Wijk G, 770
        - Wijk G, 771
        - Wijk H, 772
        - Buitenwijk I, 773
        - Buitenwijk I, 774
        - Buitenwijk I, 775
        - Buitenwijk I, 776
        - Buitenwijk II, 777
        - Buitenwijk II, 778
        - Buitenwijk II, 779
        - Buitenwijk II, 780
        - Buitenwijk II, 781
        - Buitenwijk II, 782
        - Buitenwijk II, 783
        - Buitenwijk II, 784
        - Buitenwijk II, 785
    - Overige telressorten, 1.3.2
      - Telkaarten uit Meerzorg., 786-787; 2 pakken
        - Telressort 1, 786
        - Telressort 2, 787
    - Sociaal-economische gebieden, 1.3.3
      - Telkaarten uit sociaal-economische gebieden., 788-871; 88 pakken
        - Leonsberg (1), 788
        - Leonsberg (1-2), 789
        - Charlesburg (2), 790
        - Kwatta (3), 791
        - Kwatta (3), 792
        - Kwatta (3), 793
        - Kwatta (3-4), 794
        - Saramaccapolder (4), 795
        - Saramaccapolder (4), 796
        - Saramaccapolder (4), 797
        - Saramaccapolder (4), 798
        - Pad van Wanica (5), 799
        - Pad van Wanica (5), 800
        - Pad van Wanica (5), 801
        - Pad van Wanica (5), 802
        - Pad van Wanica (5-6), 803
        - Beekhuizen (6), 804
        - Beekhuizen (6), 805
        - Beekhuizen (6), 806
        - Meerzorg (7), 807
        - Pad van Wanica (8), 808
        - Pad van Wanica (8), 809
        - Pad van Wanica (8-9), 810
        - Lelydorp (9), 811
        - Lelydorp (9), 812
        - Lelydorp (9), 813
        - Lelydorp (9), 814
        - Lelydorp (9-10), 815
        - Domburg (11), 816
        - Domburg (11), 817
        - Domburg (11-12), 818
        - Paranam (14), 819
        - Paranam (14), 820
        - Overtoom (15-16), 821
        - Chatillon (17-18), 822
        - Garnizoenspad (19-24), 823
        - Weg naar Zee (23), 824
        - Coropinakreek (26-33), 825
        - Huwelijkszorg (35-38), 826
        - Juliushoop (40-46), 827
        - Peperhol (47-50), 828
        - Peperhol (50-51), 829
        - Sidaddi (52), 830
        - Bitania (53-60), 831
        - Kampong Baroe (60), 832
        - Jagtlust (63), 833
        - Jagtlust (63), 834
        - Commewijne (64), 835
        - Commewijne (65), 836
        - Commewijne (65), 837
        - Commewijne (65), 838
        - Commewijne (65), 839
        - Alkmaar (66-67), 840
        - Commewijne (68), 841
        - Spieringshoek (69), 842
        - Spieringshoek (69-70), 843
        - Maasstroom (71-72), 844
        - Commewijne (72), 845
        - Kroonenburg (73), 846
        - Hecht en Sterk (74), 847
        - Constantia (75), 848
        - Slootwijk (78-81), 849
        - Motkreek (82-89), 850
        - Burnside (91), 851
        - Totness (92), 852
        - Totness (92-93), 853
        - Corantijnpolder (96-98), 854
        - Corantijnpolder (97), 855
        - Van Drimmelenpolder (99), 856
        - Van Drimmelenpolder (99), 857
        - Waldeck (100), 858
        - Nieuw Nickerie (101), 859
        - Nieuw Nickerie (101), 860
        - Nieuw Nickerie (101), 861
        - Nieuw Nickerie (101), 862
        - Waterloo (102), 863
        - Paradise (103), 864
        - Paradise (103), 865
        - Hamptonpolder (104), 866
        - Hamptonpolder (104), 867
        - Lunenburg (106-110), 868
        - Moengo (112), 869
        - Moengo (112), 870
        - Moengo (112-113), 871
      - Boslandgebied I: Kabelstation, 872
      - Telkaarten van diverse gezinnen met onvolledige plaatsaanduiding of onvolledige gegevens., 873-875; 3 pakken
        - Deel 1, 873
        - Deel 2, 874
        - Deel 3, 875
- STUKKEN BETREFFENDE UITWERKINGEN VAN DE TELLING, 2
  - Numerieke staten, houdende opgave van geboortemaand per landsaard van de getelde bevolking., 876-889; 14 pakken
    - Paramaribo, 876-880
      - Wijk A - Wijk C, de generatie 1911-1920, 876
      - Wijk C, de generatie 1901-1910 - Wijk E, 877
      - Wijk F - Buitenwijk I, de generatie 1921-1930, 878
      - Buitenwijk I, de generatie 1911-1921, onbekend de generatie 1921-1930, 879
      - Onbekend en algemeen ouder dan 1920, 880
    - District Suriname, 881-884
      - Meerzorg, 881
      - Lelydorp, 882
      - Kwatta, 883
      - Domburg, 884
    - District Saramacca, 885
    - District Commewijne, 886
    - District Coronie, 887
    - District Nickerie, 888
    - District Marowijne, 889
  - Tabellarische overzichten van de geboortejaren van inwoners van Paramaribo, ingedeeld per landsaard, tot 1948., 890; 1 pak
  - Tabellarische teloverzichten van het district Saramacca., 891; 1 omslag
  - Kaartenbak op woonplaats houdende tabellarische overzichten van de landsaard en de geboorteplaats van de inwoners., 892A, 892B; 1 bak (verdeeld over 2 dozen)
    - Bestanddeel 1, 892A
    - Bestanddeel 2, 892B
  - Kaartenbak op geboorteplaats, houdende tabellarische overzichten van de landsaard en de plaats waar zich de aldaar geboren persoon op het tijdstip van de telling bevindt., 893A, 893B; 1 bak (verdeeld over 2 dozen)
    - Bestanddeel 1, 893A
    - Bestanddeel 2, 893B
  - 'Tweede algemeene Volkstelling Suriname 1950', uitgave van het Surinaams Welvaartsfonds, gedrukt., 1954-1956; 894-905; 12 delen
    - Inleiding, 1954, 894
    - Deel II-X: 'De eigenlijke volkstelling: aantal, landsaard en geslacht, geographische spreiding, leeftijdsopbouw en herkomst der getelde woonbevolking.', 895-903
      - Deel II: Paramaribo, juni 1954, 895
      - Deel III: District Suriname, juni 1954, 896
      - Deel IV: District Saramacca, 1995, 897
      - Deel V: District Commewijne, 1955, 898
      - Deel VI: District Coronie, 1955, 899
      - Deel VII: District Nickerie, 1955, 900
      - Deel VIII: District Marowijne, 1955, 901
      - Deel X: Geheel Suriname, 1956, 902
      - Deel X: supplement: Lijst van plaats- en plantagenamen, juni 1954, 903
    - Deel XXIII en XXIV: Woning-en gezinstelling, 904-905
      - Deel XXIII: Woningtelling, 1956, 904
      - Deel XXIV: Gezinstelling, 1956, 905
- DOCUMENTATIE, 3
  - J. Gemmink, Copulatie-patronen bij raciale en cultureele assimilatie. Socio-demografische studiën, publicatie II, Utrecht., 1970; 906
  - J. Gemmink, Een Nederlandsch kolonisten-geslacht in Suriname 1805-1950. Socio-demografische studiën, publicatie III. Utrecht., 1971; 907
  - J. Gemmink, De nakomelingen van een Surinaamsche slavin 1787-1950. Socio-demografische studiën publicatie IV., nov. 1976; 908
  - Reproductiepatronen binnen een raciaal en cultureel heterogene bevolking., 909